【裁判字號】    89,板秩抗,2
【裁判日期】    891222
【裁判案由】    社會秩序維護法
【裁判全文】
臺灣板橋地方法院刑事裁定                          八十九年度板秩抗字第二號
    抗  告  人  丙○○
    即被移
右抗告人因違反社會秩序維護法案件，不服本院板橋簡易庭八十九年度板秩字第五五
號，中華民國八十九年五月六日第一審裁定（臺北縣警察局永和分局移送案號：八十
九年四月二十日北警永刑序字第七二三八號），提起抗告，本院普通庭為第二審裁定
如左：
    主  文
抗告駁回。
    理  由
一、本件原裁定係以：抗告人丙○○於民國（下同）八十九年四月十八日晚間十一時
    三十分許，在臺北縣永和市○○路二十七號，為警查獲在其駕駛之車號Ｆ六－二
    五五七號自用小客車內，無正當理由，攜帶屬其所有之類似真槍之玩具槍一把，
    而有危害安全之虞，為移送機關臺北縣警察局永和分局查獲，因認抗告人有違反
    社會秩序維護法第六十五條第一款之情事，而依同法第四十六條第一項、第二十
    二條第三項裁處抗告人罰鍰新臺幣一萬元，扣案之類似真槍之玩具槍一把，沒入
    之。
二、抗告意旨略以：抗告人平日經銷檢警調偵防刑事安全器材產品，八十九年四月十
    八日晚間十一時三十分駕車行經臺北縣永和市○○路二十七號時，為巡邏警察攔
    查，而扣案之類似真槍之玩具槍含包裝盒置於車內後座，尚未拆裝，為抗告人所
    有，作為研發中槍櫃管理系統之相關用品樣本，不具危險性云云，並提出名片、
    參展通行證、參展合約及發票影本、進貨憑證影本、第七屆警察行政管理學術研
    討會議程及論文影本為證。
三、經查，本件抗告人丙○○將上開類似真槍之玩具槍置於車內後座而為警查獲，迭
    據抗告人於警訊及本院調查時供承不諱，並有扣案之玩具槍照片一幀附卷可稽；
    且抗告人於本院調查時自承：八十九年四月十八日上午八時許，渠至臺北縣五股
    工業區臺鳳汽車公司，安裝憲兵車輛警示燈，一直工作至晚間，吃完晚餐後，駕
    車行經臺北縣永和市○○路二十七號時，就被警察攔查等語（詳參本院八十九年
    十月十九日訊問筆錄），足見抗告人並無正當理由，而將扣案玩具槍置於車內攜
    帶。又承辦警察乙○○到庭證言：「．．．扣案玩具槍只有用紙盒裝，沒有密封
    ，且這把槍是瓦斯槍」（詳參本院八十九年十月十九日訊問筆錄）；另承辦警察
    甲○○亦到庭證稱：「．．．扣案槍枝之外型、重量與警用手槍極為類似，不仔
    細查看，根本分不出來」（詳參本院八十九年十一月二日訊問筆錄）；再查，抗
    告人於本院調查時提出仿查獲當時扣案槍枝之外包裝，堅稱：玩具槍被查獲時，
    係置於紙盒內，再以塑膠袋包裹後置於後車座等語，此有本院八十九年十一月二
    日當庭攝影之照片三幀可佐；且參諸扣案槍枝之照片，外型與真槍相仿，常人不
    易辨認，堪認有危害安全之虞。因此，抗告人所為，顯與前揭社會秩序維護法第
    六十五條第三款所定處罰要件該當，而參以本件扣案之類似真槍之玩具槍一把，
    為抗告人所有之物，原審據以裁處抗告人一萬元罰鍰，並依同法第二十二條第三
    項規定，沒入前述扣案物品，核無不合。抗告意旨以抗告人從事偵防器材銷售及
    扣案玩具槍以紙盒、塑膠袋包裝，不具危險性為詞，請求撤銷原裁定，尚難認有
    理由，應予駁回。
據上論斷，應依社會秩序維護法第九十二條，刑事訴訟法第四百五十五條之一第四項
、第五項、第四百十二條，裁定如主文。
中    華    民    國      八十九      年    十二      月    二十二    日
                                  臺灣板橋地方法院刑事第二庭
                                          審判長法  官   梁  宏  哲
                                                法  官   楊  博  欽
                                                法  官   高  玉  舜
右正本證明與原本無異。
如不服本裁定，應於送達後五日內，向本院提出抗告狀。
                                                書記官   田  世  杰
中    華    民    國      八十九      年    十二      月    二十五    日


司法院資訊處製作；財團法人民間司法改革基金會備份。
